臺灣花蓮地方法院刑事判決　　　　　　　96年度簡上字第82號
上　訴　人
即　被　告　丁○○
　　　　　　戊○○
上列上訴人即被告等因賭博案件，不服本院花蓮簡易庭中華民國
96年3月19日96年度花簡字第159號之第一審判決（聲請簡易判決
處刑案號為96年度偵字第36號），提起上訴，本院管轄之第二審
合議庭判決如下：
    主  文
原判決撤銷。
丁○○、戊○○共同犯圖利供給賭場罪，均處有期徒刑貳月，如
易科罰金，均以新台幣壹仟元折算壹日。均減為有期徒刑壹月，
如易科罰金，均以新台幣壹仟元折算壹日。扣案之賭具天九牌貳
付、骰子玖拾捌顆、抽頭金新台幣參仟元、對講機貳台、橡皮筋
伍包均沒收。
    事  實
一、丁○○、戊○○、乙○○（業經本署檢察官另以95年度偵字
    第6242號聲請簡易判決處刑）共同基於意圖營利之犯意聯絡
    ，由丁○○於民國95年12月5 日下午起，以每日新臺幣（下
    同）1000元之代價將其所有位於花蓮縣壽豐鄉○○村○○路
    ○段52巷3 號住處廚房提供予乙○○做為賭博場所，乙○○
    復以每日1000元之代價僱用戊○○在門口把風，以對講機做
    為聯絡之工具。乙○○即在上址提供天九牌、骰子為賭具，
    提供丙○○、戊○○、游世傑、郭一鴻、吳信呈、林欽賢、
    劉瑞梅、宋秀婷等人（以上業經警依社會秩序維護法裁罰）
    賭博，由贏錢莊家每次支付100 元予乙○○抽頭。迨同日下
    午7時10分許，為警在上址當場查獲，並扣得賭具天九牌2副
    、骰子98顆、橡皮筋5包、對講機2台及抽頭金3000元等物，
    而查獲上情。
二、案經花蓮縣警察局吉安分局報告臺灣花蓮地方法院檢察署檢
    察官偵查起訴。
    理  由
一、按被告以外之人於審判外之言詞或書面陳述，除法律有規定
    者外，不得作為證據。又被告以外之人於審判外之陳述，經
    當事人於審判程序同意作為證據，法院審酌該言詞陳述或書
    面陳述作成時之情況，認為適當者，亦得為證據。當事人、
    代理人或辯護人於法院調查證據時，知有第159條第1項不得
    為證據之情形，而未於言詞辯論終結前聲明異議者，視為有
    前項之同意，刑事訴訟法第159條第1項及第159條之5分別定
    有明文。查證人乙○○、丙○○、戊○○、游世傑、郭一鴻
    、吳信呈、林欽賢、劉瑞梅、宋秀婷於警詢時之陳述，雖不
    合刑事訴訟法第159條之2、第159條之3有關傳聞法則例外之
    要件，惟公訴人及被告丁○○、戊○○就前開審判外之言詞
    陳述，業於本院準備程序中表示對於證據能力沒有意見，同
    意做為證據，且迄於本案言詞辯論終結前亦未再聲明異議，
    本院審酌該等言詞或書面陳述作成之情況，核無違法取證及
    證明力明顯過低之瑕疵，認為以之作為證據亦屬適當，故依
    諸上開規定，前揭證人於警詢時之陳述，均具有證據能力，
    合先敘明。
二、訊據上訴人即被告丁○○、戊○○，固不否認上開賭博場所
    確為丁○○所有，而有乙○○等人在內賭博，戊○○當時亦
    在場之事實，惟均矢口否認有何共同犯圖利供給賭場罪之犯
    行，丁○○辯稱：上開場所係以每月3000元租給乙○○供堆
    放飼料用品之用，並未同意乙○○在內賭博，案發當天伊外
    出工作，不知道有賭博之事等語；戊○○則辯稱：伊僅為在
    場賭博之賭客，並非受乙○○僱用在門口把風等語。惟查：
  (一)上開犯罪事實，有證人乙○○、丙○○、游世傑、郭一鴻、
    吳信呈、林欽賢、劉瑞梅、宋秀婷及黃貴英等於警詢時之證
    述，並有臨檢紀錄表、現場圖各1 份、照片5 張、扣案之賭
    具天九牌 2副、骰子98顆、橡皮筋5 包、對講機2 台及抽頭
    金3000元等在卷可稽，足供證明，應甚明確。
  (二)證人乙○○於警詢時證稱：「我與屋主是朋友關係，每日承
    租該處1000元計」及「（你與屋主有無簽訂承租合約書？）
    沒有」等語（詳見警卷第12頁），於本院審理時亦證稱：承
    租空地供堆放飼料的範圍只有空地部分而已。是以被告丁○○雖事後提出租賃合約書1 份，試圖佐證僅出租空地予乙○○堆放飼料等情，然查乙○○等人賭博之處所，並非於上開
    空地，而係於被告丁○○住處之廚房，與租賃合約書所載之
    承租範圍即有不同，故而尚難依此為有利被告之認定。又據
    被告丁○○所親繪之現場圖（詳見本院卷第52頁），乙○○
    賭博之處所乃被告丁○○住處之廚房，必須由大門經過倉庫
    、房間及客廳等後，始能進入，係位處居家之私密的位置，
    而非對外開放之位置，衡諸常情，若非事先徵得屋主之同意
    ，豈能任由不特定之多數人進出？故證人乙○○於警詢所供
    ，係另以每日1000元之代價向被告丁○○借用，較為可信。
    被告丁○○上開所辯，無非卸責之詞，不足採信。
  (三)復據證人乙○○於警詢時證稱：現場查扣之對講機為被告戊○○所有，伊係以1000元雇用他，因為當時賭腳不夠，才臨
    時請他下來貼腳等語（詳見警卷第13頁）。證人乙○○雖於
    本院審理時改稱：沒有雇用被告戊○○把風等語。然據證人
    即警員鄭金龍於本院審理時到庭結證：1 台對講機是由車號
    IX-7340號自小客車內查獲，另1台則係於乙○○等賭博之現
    場的桌上查獲等語，而經查上開車輛係停放於進出被告告丁○○住處房屋之通道上，故由2 台對講機所放置之位置，應
    足認定置於車上之1 台對講機乃被告戊○○原先把風時，供
    與屋內之乙○○通風報信所用，但當時因賭腳不夠，要下場
    湊腳，才會將對講機留在車上，而嗣後為警查獲。故應以證
    人乙○○於警詢時之證述，較為可信，被告戊○○所辯，亦
    為卸責之詞，應非可採。
  (四)綜上所述，本案事證明確，被告等2 人之犯行，洵堪認定，
    應依法論科。
三、核被告2人所為，均係犯刑法第268條之圖利供給賭場罪，被
    告2 人與乙○○之間，就上開犯行，有犯意聯絡及行為分擔
    ，均為共同正犯。原審以被告2 人罪證明確，均予以論罪科
    刑，固非無見。惟查：刑法第268條之法定刑為3年以下有期
    徒刑，得併科3000元以下罰金，原審均處以拘役50日，即於
    法不合。被告2 人上訴意旨否認犯罪，指摘原判決不當，雖
    無理由，應予駁回。然原判決既有上述可議之處，即屬無可
    維持，應由本院撤銷改判。爰審酌被告2 人，提供場所供人
    賭博營利，對社會風氣造成之負面影響非微，其犯罪後否認
    犯行，態度非佳，惟衡量其犯罪之動機、目的、手段、生活
    狀況、智識程度等一切情狀，量處如主文所示之刑，並諭知
    易科罰金之折算標準，以資警惕。又被告2 人行為係在96年
    4 月24日以前，合於中華民國96年罪犯減刑條例第2條第1項
    第3 款之規定，均應予減其宣告刑2分之1如主文所示，並均
    諭知減得之刑之易科罰金折算標準。
四、末查，扣案賭具天九牌2副、骰子98顆、橡皮筋5包、對講機
    2 台，均為供本案犯罪所用之物，而抽頭金3000元為犯罪所
    得之物，且均屬本案被告等2 人與證人即共犯乙○○所有之
    物，業經供陳在卷，乃依刑法第38條第1 項第2款、第3款之
    規定宣告沒收。
據上論斷，應依刑事訴訟法第455條之1 第1項、第3項、第369條
第1項前段、第364條、第299條第1 項前段，刑法第268條、第28
條、第41條第1項前段、第38條第1項第2款、第3款，中華民國96
年罪犯減刑條例第2條第1項第3 款，第7條、第9條，刑法施行法
第1條之1第1項、第2項前段，判決如主文。
本案經檢察官甲○○到庭執行職務
中　　華　　民　　國　　96　　年　　7 　　月　　30　　日
　　　　　　　　　      臺灣花蓮地方法院刑事第二庭
                              審判長法　官  李豫雙
                                    法  官  俞秀美
                                    法  官  沈培錚
上列正本證明與原本無異。
本件不得上訴。
                                    書記官
中　　華　　民　　國　　96　　年　　7 　　月　　30　　日
中華民國刑法第268條：
意圖營利，供給賭博場所或聚眾賭博者，處三年以下有期徒刑，
得併科三千元以下罰金。
